【裁判字號】    97,裁,2643
【裁判日期】    970509
【裁判案由】    營業稅
【裁判全文】
最  高  行  政  法  院  裁  定
                                     97年度裁字第02643號
再 審原 告  春輝營造股份有限公司
代  表  人  甲○○
再 審被 告  財政部臺北市國稅局
代  表  人  凌忠嫄
上列當事人間營業稅事件，再審原告對於中華民國95年6月22日
本院95年度判字第932號判決，提起再審之訴，本院裁定如下：
    主  文
再審之訴駁回。
再審訴訟費用由再審原告負擔。
    理  由
一、按再審原告提起再審之訴，應依行政訴訟法第277條第1項第
    4款表明再審理由，此為必須具備之程式。所謂表明再審理
    由，必須指明確定判決有如何合於法定再審事由之具體情事
    ，始為相當，倘僅泛言有何條款之再審事由，而無具體情事
    者，尚難謂已合法表明再審理由。如未表明再審理由，法院
    無庸命其補正。
二、本件再審原告前因營業稅事件，循序提起行政訴訟，經本院
    95年度判字第932號判決駁回（下稱原確定判決）駁回，再
    審原告不服，提起再審之訴，起訴意旨略以：民國86年11月
    至87年7月間，由訴外人松葦有限公司（下稱松葦公司）開
    立予再審原告之發票所包含之營業稅，松葦公司均已報繳，
    是再審原告並無藉由松葦公司逃漏營業稅；縱然如再審被告
    所查松葦公司有積欠營業稅之事實，然該欠稅行為亦發生於
    89年9月以後，與再審原告取得發票期間相距兩年有餘，尚
    不得因其後發生之欠稅事實，即謂再審原告有漏稅行為。原
    處分有此違誤，原確定判決不查，顯然有適用法規不當之處
    。另原確定判決裁判日期為95年6月22日，顯然於財政部95
    年5月23日臺財稅字第09504535500號函發布之後，此為有利
    於再審原告之函釋，依稅捐稽徵法第1條之1於本件當有適用
    ，然原確定判決未援引上開函釋規定，逕駁回再審原告之上
    訴，亦有不適用法規之違法，故依行政訴訟法第273條第1項
    第1款規定，提起本件再審之訴。經核再審原告之上開理由
    ，無非重述其在前訴訟程序起訴狀及上訴狀之主張，並就原
    確定判決指駁不採之理由，任意指摘原確定判決為不當，暨
    就已經原確定判決詳為論斷之事項，執無涉之財政部令稽徵
    機關應覈實查核之95年5月23日臺財稅字第09504535500號函
    ，泛為原確定判決不適用法規之指摘，而未具體表明原確定
    判決所適用之法規有何顯然不合於法規規定，或有如何顯然
    違背司法院解釋或本院判例之情事，難謂已合法表明再審理
    由。依首揭規定及說明，本件再審之訴為不合法，應予駁回
    。
三、據上論結，本件再審之訴為不合法。依行政訴訟法第278條
    第1項、第104條、民事訴訟法第95條、第78條，裁定如主文
    。
中    華    民    國    97    年    5     月    9     日
                    最高行政法院第二庭
                        審判長法官  高  啟  燦
                              法官  黃  本  仁
                              法官  黃  合  文
                              法官  廖  宏  明
                              法官  楊  惠  欽
以  上  正  本  證  明  與  原  本  無  異
中    華    民    國    97    年    5     月    9     日
                              書記官  張  雅  琴


司法院資訊處製作；財團法人民間司法改革基金會備份。
